【裁判字號】    97,易,571
【裁判日期】    970624
【裁判案由】    竊盜等
【裁判全文】
臺灣高雄地方法院刑事判決               97年度易字第571號
公  訴  人  臺灣高雄地方法院檢察署檢察官
被      告  己○○
上列被告因竊盜等案件，經檢察官提起公訴（97年度偵字第9671
、10203 號），被告於本院準備程序中就被訴事實為有罪之陳述
，經詢問當事人意見，本院裁定依簡式審判程序審理，判決如下
：
    主  文
己○○共同竊盜，累犯，處有期徒刑陸月。又共同竊盜，累犯，
處有期徒刑柒月。應執行有期徒刑壹年。
    事  實
一、己○○前於民國（下同）95年間因詐欺、竊盜等案件，經本
    院分別判處有期徒刑6 月、7 月確定（竊盜部分經減刑為有
    期徒刑3 月又15日），接續執行後，於96年7 月31日執行完
    畢。詎仍不知悔改，與乙○○○（由本院另行審結）共同基
    於意圖為自己不法所有之犯意聯絡，先後為下列竊盜犯行：
  (一)己○○、乙○○○於97年2 月26日11時55分許，前往位於高
    雄市新興區○○○路215 號大樓（無故侵入住宅部分未據告
    訴），共同徒手竊取設置於該大樓頂樓，威寶電信股份有限
    公司（下稱威寶公司）所有之基地台接地銅線20公尺及接地
    銅板1 個，得手後裝入乙○○○所攜帶之背包內逃離現場，
    並持以變賣得款約新臺幣（下同）2 千元，供2 人朋分花用
    。嗣於97年2 月28日19時許，在高雄市新興區○○○路215
    號前為警查獲。
  (二)己○○、乙○○○於97年3 月8 日16時35分許，由己○○騎
    乘車號YA3-261 號重型機車搭載乙○○○，前往位於高雄市
    前鎮區○○○街277 巷60號之「龍揚巴黎大樓」，侵入該大
    樓，將機車停在大樓地下室停車場後，徒步經樓梯間到達頂
    樓，共同徒手竊取該大樓之避雷針設備7 組得逞，變賣後款
    項由2 人均分花用。嗣龍揚巴黎大樓管理委員會主任委員丙○○發現失竊後報警處理，經警調閱監視器錄影畫面後循線
    查獲。
二、案經威寶公司訴由高雄市政府警察局新興分局及丙○○訴由
    高雄市政府警察局前鎮分局分別移請臺灣高雄地方法院檢察
    署檢察官偵查起訴。
    理  由
一、按本件被告己○○所犯均係死刑、無期徒刑、最輕本刑為3
    年以上有期徒刑以外之罪，其於準備程序就前揭被訴事實為
    有罪之陳述，經本院告知簡式審判程序之旨，並聽取被告與
    公訴人之意見後，認無不得或不宜改依簡式審判程序進行之
    處，爰依刑事訴訟法第273 條之1 第1 項，裁定本件改依簡
    式審判程序審理，合先敘明。
二、上揭事實，業據被告於警、偵訊及本院審理時坦承不諱，核
    與告訴代理人戊○○（威寶公司員工）、告訴人丙○○、證
    人任修宏、黃耕文於警詢時及共同被告乙○○○於警、偵訊
    、本院審理時證述之情節相符，並有監視器錄影畫面翻拍及
    現場照片15張附卷可稽，足認被告前開自白與事實相符，本
    件事證明確，其上開犯行均堪認定。
三、核被告於事實(一)所為，係涉犯刑法第320 條第1 項普通竊盜
    罪；事實(二)所為，係涉犯刑法第320 條第1 項普通竊盜罪、
    同法第306 條第1 項無故侵入住宅罪。起訴書就被告於事實
    (二)涉犯無故侵入住宅罪部分，雖未引用刑法第306 條第1 項
    條文，惟於犯罪事實欄已載明被告有侵入龍揚巴黎大樓竊盜
    之事實，被告涉犯該罪部分堪認業經起訴，本院自應予以審
    究。被告與本案共同被告乙○○○就上揭犯行，均有犯意聯
    絡與行為分擔，皆為共同正犯。事實(二)部分，被告以一行為
    同時觸犯上開構成要件不相同之2 罪，為想像競合犯，應從
    一重之普通竊盜罪論處。被告所為2 次之竊盜犯行，犯意各
    別，犯罪時間、地點、被害人亦均不相同，應分論併罰。被
    告有如犯罪事實欄所示論罪科刑之前科，有臺灣高等法院被
    告前案紀錄表1 份在卷可佐，其受有期徒刑之執行完畢，5
    年內故意再犯本案2 件有期徒刑以上之罪，均為累犯，應分
    別依刑法第47條第1 項規定加重其刑。爰審酌被告除有如犯
    罪事實欄所示之竊盜前科外，復曾於97年1 月21日犯竊盜案
    件，經本院以97年度審易字第169 號判處有期徒刑8 月確定
    （目前尚未執行），有上開前案紀錄表在卷可憑，其正值青
    年，竟不思以正當之方式獲取財物，而貪圖私欲，多次竊取
    他人之財物，除使他人受有財產損失外，被告竊取避雷針設
    備之行為亦可能造成該大樓無法避免雷擊而有安全上之危險
    ，所為實不足取；惟被告犯後已坦承犯行，態度尚可，及其
    犯罪動機、目的、手段、所獲利益、所生危害等一切情狀，
    分別量處如主文所示之刑，並定應執行之刑，以資懲儆。
四、共同被告乙○○○、丁○○部分，由本院另行審結，附此敘
    明。
據上論斷，應依刑事訴訟法第273 條之1 第1 項、第284 條之1
、第299 條第1 項前段，刑法第28條、第320 條第1 項、第306
條第1 項、第55條、第47條第1 項、第51條第5 款，刑法施行法
第1 條之1 ，判決如主文。
本案經檢察官甲○○到庭執行職務。
中    華    民    國    97    年    6     月    24    日
                  鳳山刑事第二庭  法  官  楊筑婷
以上正本證明與原本無異。
如不服本判決應於收受本判決後10日內向本院提出上訴書狀，並
應敘述具體理由，如未敘述上訴理由者，應於上訴期間屆滿後20
日內補提理由書狀於本院（均須按他造當事人之人數附繕本）「
切勿逕送上級法院」。
中    華    民    國    97    年    6     月    24    日
                                  書記官  林靜慧
附錄本案判決論罪科刑法條：
中華民國刑法第306條第1項
無故侵入他人住宅、建築物或附連圍繞之土地或船艦者，處1 年
以下有期徒刑、拘役或3 百元以下罰金。
中華民國刑法第320條第1項
意圖為自己或第三人不法之所有，而竊取他人之動產者，為竊盜
罪，處5 年以下有期徒刑、拘役或5 百元以下罰金。


司法院資訊處製作；財團法人民間司法改革基金會備份。
